臺北高等行政法院判決　　　　　　　　　　　　　　　九十年度訴字第五五四七號
　　　　　　　　　　　　　　　.
　　原　　　告　甲○○○
　　送達代收人　乙○○
　　訴訟代理人　己○○
　　被　　　告　經濟部智慧財產局
　　代　表　人　蔡練生（局長）住同右
　　訴訟代理人　戊○○
　　參　加　人　忠欽實業股份有限公司
　　代　表　人　丙○○董事長.
　　訴訟代理人　丁○○
　　　　　　　　庚○○
右當事人間因新型專利舉發事件，原告不服經濟部中華民國九十年七月十二日經（九
０）訴字第０九００六三一五八六０號訴願決定，提起行政訴訟，並經本院裁定命參
加人獨立參加被告之訴訟。本院判決如左：
　　主  文
原告之訴駁回。
訴訟費用由原告負擔。
　　事  實
一、事實概要：緣參加人原以忠欽實業有限公司名義為專利申請人，前於民國（下同
    ）八十二年十月二十日以「無拉柄鎖之結構」向被告之前身經濟部中央標準局申
    請新型專利，經編為第00000000號審查，准予專利，並於公告期滿後，
    發給新型第一０二八九一號專利證書。復申准將專利申請人公司名稱變更為忠欽
    實業股份有限公司。嗣原告以該專利案有違專利法第一百零五條準用第二十七條
    、九十八條第二項之規定，不符新型專利要件，於八十九年五月十一日檢附證據
    對之提起舉發，案經被告審查，於八十九年十二月二十日以（八九）智專三（三
    ）０五０二五字第０八九八九００二一０五號專利舉發審定書為「舉發不成立」
    之處分。原告不服，提起訴願，經遭駁回，遂提起本件行政訴訟。
二、兩造聲明：
　(一)原告聲明求為判決：
  1.訴願決定及原處分均撤銷。
  2.被告應為舉發成立之處分。
　(二)被告及參加人聲明求為判決：駁回原告之訴。
三、兩造之爭點：
　(一)系爭案與引證案是否同一創作？
　(二)系爭案是否係運用申請前既有之技術或知識，而為熟習該項技術者所能輕易完成
　　且未能增進功效，而不具進步性？
甲、原告主張之理由：
　一本案原告提出舉發之證據為八十二年三月一日申請之第00000000號「可
    防止自門內開鎖之三後式鎖具」新型專利案（下稱引證案），及附件系爭案與引
    證案之比較圖。
  二按，經原告仔細審閱決定書之理由後，發覺訴願決定機關僅一味就原告所提之理
    由予以辯駁，卻對於系爭案專利範圍所主張之內容，是否有違專利法之規定，完
    全視而不見，而所持之駁回理由則了無新意，沿襲被告機關之舉發審定書理由，
    於未就事實及法定要件為審查基準下，即以主觀之見解，判定訴願駁回，惟查被
    告機關之原處分內容實誤謬百出，相互矛盾，難以令人心服。茲將理由詳述如下
    ：
　(一)首先，就引證案與系爭案之比較可知：
　　就兩者構造而言：
  1.系爭案與引證案所有裝置皆係設在一鎖體上，兩者之構造完全相同。
  2.系爭案之轉動桿10未與鎖塊70樞設之一端設有翼片11，該翼片11係穿設在拉桿30
    之撥孔33中，且該翼片11之端緣設有與之垂直之折片12，與引證案之擺動卡柄45
    未與鎖栓板40樞設之一端設有帶動部46，該帶動部46係穿設在帶動桿23插槽25中
    ，且該帶動部46之端緣設有一向上彎折之折片A，兩者之構造完全相同。
  3.系爭案之門內側設有轉塊60可直接由門內側旋動鎖內之撥片61，與引證案之鎖殼
    本體10表面上之旋轉開關12可帶動轉動板30旋轉，兩者之構造更是完全相同。
    再者，就兩者功效而言：
    系爭案以轉塊60旋動撥片61時，可與轉動桿10一端豎設入之折片12相觸，並受撥
    而使轉動桿10偏動並使卡榫32內縮而開門，與引證案藉在鎖殼本體10表面上之旋
    轉開關12之轉動，帶動轉動板30旋轉，使樞設在鎖栓板40之擺動卡柄45亦隨之偏
    移，而使帶動桿23上之活動鎖栓24亦隨之縮入鎖殼本體10中，兩者所達成之功效
    完全相同。
    因此由上述可知，系爭案無論在裝置構造、功效皆與引證案相同，甚至所產生之
    功效及作用，更是與引證案完全相同，雖引證案在說明中並未述及在「折片A」
    ，但由引證案之第6圖所揭，及在文中所述「．．．轉動板30旋轉，使樞設在鎖
    栓板40之擺動卡柄45亦隨之偏移，而使帶動桿23上之活動鎖栓24亦隨之縮入鎖殼
    本體10中．．．」可推知，引證案之擺動卡柄45穿套在帶動桿23之帶動部46之端
    緣確設有「折片A」，否則帶動桿23如何隨擺動卡柄45移動。
    綜上所述可知，系爭案與舉發引證案無論在形狀、構造及裝置上皆完全相同，兩
    者實為同一創作，更何況，舉發引證案之申請日期（八十二年三月一日）遠早於
    系爭案之申請日期（八十二年十月二十日），是以，系爭案不僅不具「新穎性」
    且未增進功效，亦不具「進步性」，理應撤銷其已准之專利權。
    因此，依修正後專利法第九十七條之法規「稱新型者，謂對於物品之形狀、構造
    或裝置之創作或改良。」可知，新型專利應為針對物品之「形狀、構造或裝置」
    ，在創作上是否符合「首先創作」之「新穎性」及「合於實用」之「實用性」之
    要件，而加以論究、認定，及由改制前行政法院七十三年判字第一一八三號判決
    要旨「所謂申請前已見於刊物或已公開使用並不以兩物品之形狀、構造或裝置完
    全同一為必要，茍兩物品之創作動機、目的、構造、作用、技術及功效之主要部
    份相同，而其不相同之附屬部份，僅係習用技術之轉換，為一般業者所容易想到
    者，即難謂新型」中可知，引證案與系爭案整體構造容有不同，然該不同之處係
    為等效裝置之應用，極為普遍通俗，且由引證案之公開日期（八十二年四月二十
    一日），可知系爭案之裝置構造，早在其申請前即被廣泛應用，並非為任何人可
    得專有，因此，實應撤銷系爭案暫准之專利權。然，被告機關對此一昭昭甚明之
    證據部分竟視而不見，徒以不同，而於主觀認定下，斷然否定原告之舉發理由，
    此等作法，實難令原告甘服。故，依上述之法規及審查基準所揭可知，系爭案已
    違反專利法第九十八條之規定，但被告機關未詳加審究，即逕依主觀認定予以否
    認原告之證據，被告機關此一率斷審查之方式，令原告實礙難心服。
　(二)再者，訴願決定機關於決定書指陳「．．．引證案係一未准前案，雖申請日期早
　　於系爭案，亦不得據為主張系爭案不具進步性之依據。」。
　　惟，由專利法第九十八條第二項「新型係運用申請前既有之技術或知識，而為熟
　　習該項技術者所能輕易完成且未能增進功效，雖無前項所列情事，仍不得依本法
　　申請取得新型專利。」所揭可知，申請專利之新型，為運用申請當日之前既有之
　　技術或知識，以完成其創作或改良之新型，如該新型為熟習該項技術者之一般技
　　術知識所能輕易完成時且未能增進功效時，則該新型之創作或改良不具進步性。
　　且由審查基準第1-2-20頁所揭可知，判斷申請案是否具有「進步性」有下列幾點
　　基本原則：
　1.判斷進步性時，應依據申請專利範圍之請求項所載發明，判斷有無專利法第二十
　　條第二項之規定情事，如有則不具進步性，如無始具有進步性。
　2.申請專利範圍之請求項有二項以上時，應就每一請求項各別判斷其進步性。
　3.判斷發明有無進步性時，應確實依據發明所屬技術領域，以及申請專利當時之技
　　術水準，檢索申請當日之前之既有技術及（或）知識作為引證資料，以研判發明
    之技術手段之選擇與結合，如其選擇與結合非為熟習該項技術者所能輕易完成，
    即具有進步性；反之，如為熟習該項技術者基於引證資料所能輕易完成者，則不
    具進步性。
　　而由原告所提之引證案所揭可知，不但其申請日期（八十二年三月一日）早於系
　　爭案之申請日期（八十二年十月二十日），此點原訴願機關亦予以承認，且由上
　　述可知，系爭案之技術皆已在引證案中有所揭露，故，由上之法規及審查基準所
　　揭可知，只要應用申請前既有技術或知識，且未能增進功效者，即不具「進步性
　　」，因此可知，系爭案向被告機關提出申請前，即已有相同之構造，系爭案顯不
    具有進步性，應撤銷其已准之專利權，然，被告機關卻在完全未比較引證案與系
    爭案之技術內容下，即認定系爭案未有違反專利法之規定，實令原告難以心服。
　(三)另，查原承審委員在審定書中謂「．．．引證案之構造特徵與系爭專利不同，兩
　　者非為同一之發明，引證案不能證明系爭案有違專利法第一百零五條準用第二十
　　七條之規定．．．」。
　　然，實際上，由上所述可知，系爭案說明書所載「申請專利範圍」中所述之主要
　　特徵，如轉動桿、翼片、轉塊及撥片等構造，均已在引證案中充分揭露出來，因
　　此可知，系爭案不但裝置構造完全相同，且所達成之功效更是完全相同。
　　故，依改制前行政法院八十三年判字第二０六三號判決要旨謂：「專利案之審查
    ，係依其使用之技術手段是否相同為基準，而本案之作動原理與結構大都與引證
    案相同，不同之部分僅為空間形態之等效轉用或習知技術之簡單附加，為一般熟
    知技藝人士所易於思及不具新穎性及進步性，應不符新型專利之要件。」可知，
    系爭案為運用申請當日之前既有之技術或知識，為熟習該項技術者所能輕易完成
    ，且未能增進功效，因此可知，系爭案實已違反專利法之規定，應撤銷其已准之
    專利權，而原處分顯有疏失不當，謹請　鈞院能再予明察，並撤銷原處分，以維
    公正與法紀，至感德便。
　　再者，依修正後專利法第九十七條之法規「稱新型者，謂對於物品之形狀、構造
　　或裝置之創作或改良。」可知，新型專利應為針對物品之「形狀、構造或裝置」
　　，在創作上是否符合「新穎性」、「進步性」及「合於實用」之「實用性」之要
　　件，而加以論究、認定。由上法規所揭可知，新型專利應就物品結構及裝置加以
　　論定比較。
　　而由上所述可知，引證案不但結構與系爭案之結構完全相同，且引證案所達成之
　　功效更是與系爭案完全相同，然，原承審委員在審定書中，不但完全漠視上述之
　　事實，且亦未就系爭案之結構與引證案之結構加以比較，遽而認定系爭案之結構
　　及所達成之功效與引證案完全不同，此種審查方式及態度不但過於主觀，且已完
　　全偏離新型專利應有之審查基準，實令原告難以心服。
　　因此可知，舉發引證案不但裝置構造完全與系爭案之裝置構造完全相同，兩案根
　　本是「完全相同」之同一構造，系爭案僅是作細微之變化，為孰悉該項技藝者，
　　易於思及，然此種手法，倘若可使「相同構造」之裝置一再得到專利，那我國專
　　利制度，不但毫無基準可言，更會給予不肖之徒有機可趁，懇請鈞院在匡正專利
　　法，及維護創作在先者權益之前題下，撤銷系爭案已准之專利權，至感德便。
　三綜上所述可知，原告在舉發中所舉之各項證據，不但在系爭案申請前已見於公開
　　，且將系爭案整體之結構完全揭露出來，故，系爭案根本不具「新穎性」及「創
　　作性」以及「進步性」，確有違反專利法第九十七條及第九十八條之規定，應撤
　　銷系爭案已准之專利權，但，承審系爭案之被告機關竟然罔顧上述之事實，而訴
    願機關更以偏坦所屬機構之心態，逕作出訴願駁回之決定，顯有違法失職之嫌，
    請判決如訴之聲明。
乙、被告主張之理由：
　一起訴理由第一項所稱「系爭專利不具新穎性與進步性」一節，並不正確。事實上
　　，舉發所引證據為八十二年三月一日申請之第00000000號「可防止自門
    內開鎖之三段式鎖具」專利案及其與系爭專利之比較圖，係一未經核准之前案，
    揭示其鎖殼本體上朝內裝設一組由內鎖與旋轉開關組成一體之內開關鎖，在鎖栓
    板之上板緣適當處樞設一擺動卡柄，擺動卡柄帶動部前端插套於帶動桿槽中，該
    引證案並無揭示系爭專利在轉動桿之翼片末端設與片體呈垂直豎設有折片的結構
    ；引證案雖在鎖栓板上樞設有擺動卡柄，惟其折片係成型於擺動卡柄之帶動槽後
    所形成之折片，僅在於限制擺動卡柄之帶動部能位於帶動桿之插槽中，使擺動卡
    柄上端不會脫離帶動桿之插槽限位，其結構特徵不同於系爭專利在轉動桿下側翼
    片末端所豎設之折片結構，引證案雖有部分基本構件與系爭專利相同，但二案申
    請專利範圍及功效皆不相同，非為同一之創作，引證案尚難證明系爭專利不具新
    穎性。又引證案係一未准前案，雖申請日期早於系爭專利，但非系爭專利申請前
    之既有技術，不得據以主張系爭專利不具進步性之依據，系爭專利仍具新穎性與
    進步性。
  二起訴理由第二項所稱「系爭專利違反專利法規定」一節，並不正確。事實上，依
　　據引證案與系爭專利之比較結果，兩案非為同一之創作，引證案尚難證明系爭專
　　利違反專利法規定。又系爭專利可藉由轉塊控制撥片帶動轉動桿，使卡榫內縮而
　　開門，使得門外之宵小難以利用條狀鉤物輕易開啟門板，而能達到防盜作用，符
　　合新型專利要件，故所訴理由皆不足採。
　三綜上所述，被告原處分並無違法，敬請駁回原告之訴。
丙、參加人主張之理由：
　一系爭第00000000號「無拉柄鎖之結構」新型專利案，係參加人於八十二
    年十月二十日提出專利申請並於獲准後，遭原告提起舉發，經被告審查為舉發不
    成立之處分，原告不服提起行政訴訟。
　二系爭案申請專利範圍第一項（即主項）內容中清楚記載為（配合說明書中標示的
　　圖號）：「係在鎖殼體內側下方設鎖塊，上方設活動卡榫，中央設鎖頭，該鎖頭
　　上設有撥片，可撥動鎖塊或控制活動卡榫之轉動桿，可開啟或鎖固鎖塊及活動卡
　　榫，轉動桿一端穿過拉桿之撥孔，另端形成一轉折之翼片，另以一梢將轉動桿樞
　　設於鎖塊；主要特徵在於：轉動桿10在翼片11末端設與片體呈垂直豎設有折片12
　　；鎖於門內側設有轉塊60可直接由門內側旋動鎖內之撥片61，故在以轉塊60旋動
　　撥片61時，可與轉動桿10一端豎設入之折片12相觸，並受撥而使轉動桿10偏動並
　　使活動卡榫32內縮而開門。」如此，始可達到在說明書中創作說明 (4)上段中所
　　訴求的：於門鎖外且位於屋內側一側處不設拉柄，在鎖內之轉動桿之翼片末端設
　　折片，又在門鎖的（屋）內側設一轉塊，轉塊旋轉時可以末端之撥片撥動轉動桿
　　，可使活動卡榫內縮而將門開啟，達到竊賊無法自外部輕易以勾子拉引而開門的
　　創作目的及功效。
　三原告於行政訴訟起訴狀的內容中，指稱「系爭案不具新穎性與進步性，有違專利
　　法規定」，為完全不正確的說詞；
　(一)原告提出之引證案為八十二年三月一日申請的第00000000號「可防止自
    門內開鎖之三段式鎖具」專利案，係為一經過提出申請但未經核准的專利案，雖
    其申請日期早於系爭案的申請日期，但是，該案並未經核准公開，不可當作系爭
    案申請前的既有技術，不得據以主張系爭案不具「進步性」，故系爭案完全無違
    專利法第九十八條第二項的規定。
　(二)原告於舉發時主張系爭案有違專利法第二十七條規定，參加人認為本案並無違反
　　專利法第二十七條的規定，其理由在於，判斷系爭案是否有違專利法第二十七條
　　的規定，應比較系爭案與引證案的申請專利範圍是否相同，因系爭案的申請專利
　　範圍與引證案的申請專利範圍經比較之後，發現並不相同，系爭案完全無違專利
　　法第二十七條的規定，其理由在於：引證案於申請專利範圍中揭示有鎖殼本體10
　　上朝內裝設一組由內鎖11與旋轉開關12組成一體之內開關鎖，鎖栓41之上板緣處
　　樞設擺動卡柄45，擺動卡柄45帶動部46端部插套於帶動桿槽中，引證案上並無揭
　　示系爭案於申請專利範圍中的轉動桿10的翼片11 末端設與片體呈垂直豎設有折
　　片12的結構，故系爭案於申請專利範圍中於轉動桿10 的翼片11末端設與片體呈
　　垂直豎設有折片12的構造與引證案申請專利範圍中的構造不同。
　(三)引證案於申請專利範圍中的鎖栓板40上樞設擺動卡柄45，其折片A成型於擺動卡
　　柄45之帶動部46端緣，該折片A為用以限制擺動卡柄45之帶動部46位於帶動桿23
　　的插槽25中，使擺動卡柄45上端不會脫離帶動桿23的插槽25，其結構特徵與系爭
　　案於申請專利範圍中的轉動桿10下側翼片11末端豎設之折片12結構型態完全不同
　　，折片12的作用為當旋動鎖頭至撥片61旋至轉動桿10之翼片11端時，可與伸入之
　　折片12相觸，繼續再動時，可將轉動桿10以梢14為軸偏動使活動卡梢32內縮而開
　　門，故系爭案與引證案於申請專利範圍中的構造及所能達成的功效亦不相同，非
　　為同一創作。
　(四)又系爭案可藉轉塊60控制撥片61帶動轉動桿10，使活動卡榫32內縮而達開門目的
　　，使得竊賊難以利用條狀鉤物輕易開啟門板，具備確實的防盜作用，系爭案為符
　　合新型專利要件，無違專利法的規定。
　四綜上所述，引證案與系爭案相較，引證案為早於系爭案申請前提出申請但未核准
　　的專利案，不得據以主張系爭案不具「進步性」，引證案中所揭示的構造與系爭
　　案中於申請專利範圍中界定的整體構造相較，兩案於申請專利範圍的空間結構型
　　態上並不相同，非為同一創作，系爭案件系爭案不論係物品專利或方法專利均己
　　明顯的並未違反專利法第九十八條第二項與第二十七條的規定，為此謹請　鈞院
　　判決如訴參加之聲明，以維法制，實為德便。
　　理  由
一、本件被告之代表人原為陳明邦，九十一年九月九日變更為蔡練生，茲由其具狀聲
  　明承受訴訟，核無不合，應予准許，先為明。
二、按凡對物品之形狀、構造或裝置之創作或改良，而可供產業上利用者，得依行為
    時專利法第九十七條暨第九十八條第一項規定申請取得新型專利。而二人以上有
    同一之新型，各別申請時，應就最先申請者准予新型專利，同法第一百零五條準
    用第二十七條第一項前段亦定有明文。又獲准專利之新型，任何人認有違反專利
    法第一百零五條準用第二十七條或第九十七條至第九十九條之規定，應撤銷其新
    型專利權者，依同法第一百零五條準用第七十二條第一項規定，得附具證據向專
    利專責機關舉發之；從而有無應撤銷新型專利權之情事，依法應由舉發人附具證
    據供專利專責機關即被告審查，如舉發人所主張之事實及證據，經專利專責機關
    調查結果認不足以證明系爭專利有違專利法之規定，又無依職權補充調查之必要
    時，自應為舉發不成立之處分。
三、本件系爭第00000000號「無拉柄鎖之結構」新型專利案，主要係在鎖殼
    體內側稍下方設有鎖塊，並於略上方設一活動卡榫，另在中央設有鎖頭，該鎖頭
    上設有撥片，可撥動鎖塊或控制活動卡榫之轉動桿，可開啟或鎖固鎖塊及活動卡
    榫，其中轉動桿一端穿過拉桿之撥孔，另端形成一轉折之翼片，乃以一梢將轉動
    桿樞設於鎖塊；其主要特徵在於：轉動桿在翼片末瑞設與片體呈垂直豎設有折片
    ；鎖於門內側設有轉塊可直接由門內側旋動鎖內之撥片，故在以轉塊旋轉撥片時
    ，可與轉動桿一端豎設入之折片相觸，並受撥而使轉動桿偏動並使卡榫內縮而開
    門者。原告提出舉發引用之證據係八十二年三月一日申請之第00000000
    號「可防止自門內開鎖之三段式鎖具」新型專利案（即引證案），及附件系爭案
    與引證案之比較圖。被告機關係認引證案並無揭示系爭案在轉動桿之翼片末端設
    有片體呈垂直豎設有折片的結構，二案構造特徵不同，非為同一發明，引證案不
    足證明系爭案有違專利法第一百零五條準用第二十七條之規定。又引證案為一尚
    未經核准之前案，亦不得據為主張系爭案不具進步性之依據，乃為舉發不成立之
    處分。原告不服，主張被告機關未比較二案技術內容難令其心服，且由引證案之
    擺動卡柄穿套在帶動桿之帶動部之端緣確設有折片A，可知引證案與系爭案為同
    一之發明，引證案不但結構與系爭案之結構完全相同，且引證案所達成之功效更
    是與系爭案完全相同，系爭案僅是作細微之變化，為孰悉該項技藝者，易於思及
    ，系爭案根本不具「新穎性」及「創作性」以及「進步性」云云。
四、經查引證案揭示其鎖殼本體上朝內裝設一組由內鎖與旋轉開關組成一體之內開關
    鎖，在鎖栓板之上板緣適當處樞設一擺動卡柄，擺動卡柄帶動部前端插套於帶動
    桿槽中，該引證案並無揭示系爭專利在轉動桿之翼片末端設與片體呈垂直豎設有
    折片的結構；引證案雖在鎖栓板上樞設有擺動卡柄，惟其折片係成型於擺動卡柄
    之帶動槽後所形成之折片，僅在於限制擺動卡柄之帶動部能位於帶動桿之插槽中
    ，使擺動卡柄上端不會脫離帶動桿之插槽限位，其結構特徵不同於系爭專利在轉
    動桿下側翼片末端所豎設之折片結構；又系爭專利可藉由轉塊控制撥片帶動轉動
    桿，使卡榫內縮而開門，使得門外之宵小難以利用條狀鉤物輕易開啟門板，而能
    達到防盜作用。故引證案雖有部分基本構件與系爭專利相同，但二案申請專利範
    圍及功效皆不相同，非為同一之創作，引證案尚難證明系爭專利不具新穎性，即
    不足以證明系爭案有違專利法第一百零五條準用第二十七條之規定。被告機關係
    依據引證案與系爭案技術內容之比較結果，認引證案揭示之申請專利範圍構造特
    徵與系爭案不同，兩案非為同一之創作，系爭案無違前揭法條規定，乃為舉發不
    成立之處分，並無違反專利審查基準。又引證案係一尚未經核准之前案，雖申請
    日期早於系爭專利，但其於系爭案申請時既尚未獲准審定公告，即非系爭專利申
    請前已公開之既有技術，自不得作為主張系爭專利不具進步性之依據，即不能據
    以主張系爭案不符合專利法第九十八條第二項所定新型專利之要件。
五、綜上所述，引證案不能證明系爭案不符合專利法第九十八條第二項所定新型專利
    之要件，及不足以證明系爭案違反第一百零五條準用第二十七條之規定。從而，
    被告所為舉發不成立之處分，揆諸首揭法條之規定，洵無不合，訴願決定予以維
    持，亦無違誤，原告起訴意旨，仍執前詞及個人主觀之見解，請求撤銷訴願決定
    及原處分，並命被告應為舉發成立之處分云云，為無理由，應予駁回。兩造（含
    參加人）其餘攻擊防禦方法，於本件判斷不生影響，爰不再逐一論斷，附此敘明
    。
據上論結，本件原告之訴為無理由，爰依行政訴訟法第九十八條第三項前段，判決如
主文。
中　　華　　民　　國　　九十一　　　年　　　十　　　　月　　  二十五  　日
                                  臺北高等行政法院  第三庭
                                            審判長  法  官　姜素娥
      　　　　　　　　　　　　　　　　　　　　      法　官　陳國成
      　　　　　　　　　　　　　　　　　　　　      法　官　林文舟
右為正本係照原本作成。
如不服本判決，應於送達後二十日內，向本院提出上訴狀並表明上訴理由，如於本判
決宣示後送達前提起上訴者，應於判決送達後二十日內補提上訴理由書（須按他造人
數附繕本）。
中　　華　　民　　國　　九十一　　　年　　　十　　　　月　　  二十五  　日
                                                    書記官  余淑芬
